DAVID RONDIO

DEVELOPPEUR FRONT-END

spécialisation accessibilité







06 20 71 44 26

drondiodev@icloud.com github.com/drondiodev

drondiodev.netlify.app/

linkedin.com/in/david-rondio/

Duttlenheim (remote friendly)



























































TECHNIQUES







BACK-END











>_ Workflow: Git, Chrome, NPM IDE : Visual Studio Code

GESTION DE PROJET NUMÉRIQUE

Rédaction et compréhension d'un cahier des charges, wireframes et users stories, versioning avec Git/Github.

SOFT SKILLS

- Adaptabilité
- Maîtrise de la communication mixte en milieu virtuel
- Autonomie
- Coopération
- Force de proposition

PROFIL PROFESSIONNEL

Avec mes 18 années d'expertise en commerce et vente, j'ai pris le virage décisif vers le développement web.

Mon objectif: créer des sites d'excellence, alliant accessibilité et expérience utilisateur remarquable. Je m'engage à fournir des solutions fonctionnelles et innovantes, adaptées à chaque projet.

FORMATION

Développeur Web et Web Mobile - Titre professionnel de niveau V

De novembre 2022 à octobre 2023 - École O'Clock

Formation de 11 mois en Téléprésentiel incluant un projet tutoré de 2 mois suivi d'un stage en entreprise de 2 mois, afin de connaître tous les automatismes nécessaires pour développer une application Web

Labellisée Grande École du Numérique.

EXPÉRIENCES PROFESSIONNELLES

DÉVELOPPEUR WEB ET ACCESSIBILITÉ

École O'Clock | 06/2023 - 08/2023

- Réalisation d'une plateforme d'inscription et de génération d'é-billets avec Qr-code pour l'évènement régional </Apéro Dev>
- · Appropriation du cahier des charges, création des wireframes, maquettes du site, pour visualiser l'apparence et la convivialité de l'application. MCD
- Configuration de l'environnement de développement, Implémentation des fonctionnalités.
- Développement du projet conforme au Référentiel Général d'Amélioration de l'Accessibilité, (RGAA).

VENDEUR RÉFÉRENT VÉHICULES NEUFS

TOYOTA Toys Motors | Strasbourg | 02/2007 - 04/2021

- Vente de véhicules neufs, de produits et services associés
- Animation d'une équipe commerciale
- Gestion d'un agent secteur

COMMERCIAL SÉDENTAIRE

MACWAY-JV2R | Vendenheim / Illkirch | 08/2002 - 01/2007

- · Commercialisation de produits et solutions informatiques pour particuliers et professionnels en ligne et en point de vente
- Suivi du portefeuille client et analyse concurrentielle

AIDE-ÉDUCATEUR NOUVELLES TECHNOLOGIES

EDUCATION NATIONALE | Sarre-Union | 04/1998 - 08/2002

- Sensibilisation des élèves et des enseignants aux technologies numériques
- Accompagnement et aide à l'étude des élèves en difficulté